【裁判字號】    99,易,3434
【裁判日期】    991123
【裁判案由】    毒品危害防制條例
【裁判全文】
臺灣臺中地方法院刑事判決              99年度易字第3434號
公  訴  人  臺灣臺中地方法院檢察署檢察官
被      告  許麗芬
上列被告因違反毒品危害防制條例案件，經檢察官提起公訴（99
年度毒偵字第3197號），本院判決如下：
    主  文
許麗芬施用第二級毒品，累犯，處有期徒刑伍月，如易科罰金，
以新臺幣壹仟元折算壹日。
    事  實
一、許麗芬前曾因施用毒品案件，經本院以93年度訴字第2505號
    判決判處應執行有期徒刑2 年2 月（施用第一級毒品部分判
    處有期徒刑1 年4 月，施用第二級毒品部分判處有期徒刑1
    年）確定，於民國94年1 月24日入監執行，於95年8 月10日
    假釋出監，剩餘刑期交付保護管束，嗣經撤銷假釋，入監執
    行殘刑，於96年4 月29日執行殘刑完畢，其後並經本院以96
    年度聲減字第8512號裁定減為應執行有期徒刑1 年1 月（施
    用第一級毒品部分減為有期徒刑8 月，施用第二級毒品部分
    減為有期徒刑6 月）確定。另因其於上開假釋期間內，涉犯
    施用毒品案件，經臺灣彰化地方法院以96年度訴字第428 號
    判決判處應執行有期徒刑1 年4 月（施用第一級毒品部分判
    處有期徒刑1 年，施用第二級毒品部分判處有期徒刑6 月）
    確定，嗣經同院以96年度聲減字第710 號裁定減為應執行有
    期徒刑8 月（施用第一級毒品部分判處有期徒刑6 月，施用
    第二級毒品部分判處有期徒刑3 月）確定後，亦送監執行，
    刑期自96年4 月30日起算，嗣於96年10月28日因羈押折抵及
    縮刑期滿執行完畢。
二、許麗芬前於88年間曾因施用毒品案件，經裁定送觀察、勒戒
    後，認無繼續施用毒品之傾向，於88年7 月19日執行完畢釋
    放，由臺灣臺中地方法院檢察署檢察官以88年度偵緝字第77
    2 號、88年度偵字第14563 號為不起訴處分確定。又於上開
    觀察、勒戒執行完畢釋放後5 年內之91年間再犯施用毒品罪
    ，經本院以93年度訴字第2505號判決判處有期徒刑2 年2 月
    確定；其後，再因施用毒品案件，經檢察官起訴及經法院判
    刑處罰在案（上述經判處罪刑部分均構成累犯，詳前述）。
    詎其仍未戒絕施用毒品惡習，竟基於施用第二級毒品甲基安
    非他命（下稱「甲基安非他命」）之犯意，於99年6 月30日
    早上7 時30分許（即起訴意旨所載採尿時起回溯96小時期間
    內之為警查獲前某刻），在臺中縣后里鄉○○路2 之12號之
    友人張素桃住家內，以將甲基安非他命置放於錫箔紙上燒烤
    吸食其煙之方式，施用甲基安非他命1 次。嗣於99年6 月30
    日下午5 時24分許，經警持本院核發之搜索票前往上址張素
    桃住家搜索時，當場查獲許麗芬，經警徵得其同意採尿送驗
    後，檢驗結果呈安非他命、甲基安非他命陽性反應，因而偵
    悉上情。
三、案經臺中市警察局第一分局報告臺灣臺中地方法院檢察署檢
    察官偵查起訴。
    理  由
一、按除簡式審判程序、簡易程序及第376 條第1 款、第2 款所
    列之罪之案件外，第1 審應行合議審判，96年7 月4 日修正
    公布之刑事訴訟法第284 條之1 定有明文。查本案被告許麗
    芬涉犯毒品危害防制條例第10條第2 項施用第二級毒品案件
    ，經檢察官提起公訴，其所犯為刑事訴訟法第376 條第1 款
    所列之罪，揆諸上開規定，第1 審無庸行合議審判。次按被
    告以外之人（包括證人、鑑定人、告訴人、被害人及共同被
    告等）於審判外之陳述雖不符刑事訴訟法第159 條之1 至之
    4 等4 條之規定，而經當事人於審判程序同意作為證據，法
    院審酌該言詞陳述或書面陳述作成時之情況，認為適當者，
    亦得為證據；當事人、代理人或辯護人於法院調查證據時，
    知有刑事訴訟法第159 條第1 項不得為證據之情形，而未於
    言詞辯論終結前聲明異議者，視為有前項之同意，同法第15
    9 條之5 定有明文。立法意旨在於傳聞證據未經當事人之反
    對詰問予以核實，原則上先予排除。惟若當事人已放棄反對
    詰問權，於審判程序中表明同意該等傳聞證據可作為證據；
    或於言詞辯論終結前未聲明異議，基於尊重當事人對傳聞證
    據之處分權，及證據資料愈豐富，愈有助於真實發見之理念
    ，且強化言詞辯論主義，使訴訟程序得以順暢進行，上開傳
    聞證據亦均具有證據能力。被告許麗芬及公訴人於本院審理
    程序時就本院引用之下列證據，均未加爭執，且本院審酌證
    據作成之形式，均無瑕疵、與待證事實具有關聯性等情況，
    認為適當，且無不法取得之情形，應認得為證據。揆諸前開
    說明，就本案所引用之供述、書面證據均得採為本案證據，
    合先敘明。
二、本院認定被告有罪之證據如下：
（一）被告於警詢及本院審理中之自白供述。
（二）被告為警採尿送驗後，經中山醫學大學附設醫院檢驗科藥
      物檢測中心以氣相層析質譜儀（GC／MS）為確認檢驗後，
      結果呈安非他命、甲基安非他命陽性反應，有該大學附設
      醫院檢驗科藥物檢測中心出具之尿液檢驗報告、臺中市警
      察局刑警大隊偵六隊委託鑑驗尿液代號與真實姓名對照表
      各1 份（見警卷第15、16頁）在卷可憑，核與被告自白相
      符，由此足認被告確有於99年6 月30日早上7 時30分許施
      用甲基安非他命1 次之行為無訛。
（三）查被告前因施用毒品案件，受上揭事實欄二所示毒品觀察
      勒戒執行完畢乙節，有臺灣高等法院被告前案紀錄表、臺
      灣臺中地方法院檢察署刑案資料查註紀錄表及全國施用毒
      品案件紀錄表各1 份在卷可按。依上開說明，本案係被告
      第3 次以上犯毒品危害防制條例第10條之罪，依毒品危害
      防制條例第23條第2 項規定，應依法起訴。檢察官予以起
      訴，即無不合。
（四）綜上卷證調查可知，被告上揭所為任意性自白，核與事實
      相符，足堪採信，是本案事證明確，被告犯行洵堪認定，
      應依法論科。
三、核被告許麗芬所為，係犯毒品危害防制條例第10條第2 項之
    施用第二級毒品罪。被告持有毒品之低度行為應為施用之高
    度行為所吸收，不另論罪。又被告前曾受上揭事實欄一所載
    罪刑宣告及刑之執行完畢情形，有臺灣高等法院被告前案紀
    錄表1 份在卷可稽，是被告前受徒刑之執行完畢後，5 年以
    內故意再犯本案有期徒刑以上之罪，為累犯，應依刑法第47
    條第1 項規定加重其刑。爰審酌被告犯罪之目的、動機、手
    段、被告前有多次施用毒品前科及素行、被告之品行、智識
    程度、犯罪所生損害及其犯罪後坦認犯行，犯後態度尚佳等
    一切情狀，及斟酌檢察官所為求刑內容，量處如主文所示之
    刑及諭知易科罰金之折算標準，以資懲儆。又依新修正之刑
    事訴訟法第479 條第2 項規定，可知該易服社會勞動乃係屬
    執行檢察官之權限，是本件自無須再於主文中另諭知易服社
    會勞動之折算標準，附此敘明。
據上論斷，應依刑事訴訟法第284 條之1 、第299 條第1 項前段
，毒品危害防制條例第10條第2 項，刑法第11條前段、第47條第
1 項、第41條第1項前段，判決如主文。
本案經檢察官劉文賓到庭執行職務。
中    華    民    國    99    年    11    月    23    日
                  刑事第十八庭    法  官   胡芷瑜
以上正本證明與原本無異。
如不服本判決，應於收受送達後10日內向本院提出上訴書狀，並
應敘述具體理由；其未敘述上訴理由者，應於上訴期間屆滿後20
日內向本院補提理由書（均須按他造當事人之人數附繕本）「切
勿逕送上級法院」。
                                   書記官  沈慧玲
中    華    民    國    99    年    11    月    23    日
附錄論罪科刑法條全文：
毒品危害防制條例第10條第2 項
施用第二級毒品者，處3 年以下有期徒刑。

司法院資訊處製作；財團法人民間司法改革基金會備份。
